臺灣桃園地方法院小額民事判決
111年度壢小字第75號
原      告  AE000-H109075

被      告  曾傳科  
上列當事人間請求損害賠償事件，原告提起刑事附帶民事訴訟，
經本院刑事庭於民國110年10月29日以110年度審附民字第157號
裁定移送前來，本院於民國111年4月13日言詞辯論終結，判決如
下：
    主    文
一、被告應給付原告新臺幣（下同）10萬元，及自民國110年4月
    2日起至清償日止，按週年利率5%計算之利息。
二、本判決得假執行。
　　理  由  要  領
一、按民事訴訟法第436條之8第1項規定：「關於請求給付金錢
    或其他代替物或有價證券之訴訟，其標的金額或價額在新台
    幣十萬元以下者，適用本章所定之小額程序。」同法第436
    條之18規定：「判決書得僅記載主文，就當事人有爭執事項
    ，於必要時得加記理由要領。」
二、原告主張
　　被告於109年5月27日9時30分許，在桃園市○○區○○路000號內
    ，乘原告不及抗拒，以右手觸摸原告左胸1次，而侵害原告
    之人格權，致原告受有10萬元之精神上損害。爰依侵權行為
    之法律關係提起本件訴訟等語。並聲明：（一）被告應給付
    原告10萬元，及自起訴狀繕本送達翌日起至清償日止，按週
    年利率5％計算之利息。（二）願供擔保請准宣告假執行。
三、被告答辯
　　其這幾年都沒有做犯法的事，派出所員警就來找我，其覺得
    莫名其妙被抓等語。並聲明：原告之訴駁回。
四、是依上開說明，以下僅就被告是否應負侵權行為之損害賠償
    責任，記載理由要領如下：
（一）按民法第184條第1項前段規定：「因故意或過失，不法侵
      害他人之權利者，負損害賠償責任。」同法第195條第1項
      前段規定：「不法侵害他人之身體、健康、名譽、自由、
      信用、隱私、貞操，或不法侵害其他人格法益而情節重大
      者，被害人雖非財產上之損害，亦得請求賠償相當之金額
      。」
（二）查被告於警詢時自陳其有於109年5月27日9時30分許，在
      桃園市○○區○○路000號內，以右手觸摸原告左胸1次等語（
      見臺灣桃園地方檢察署109年度偵字第20534號卷宗，下稱
      偵卷第6頁反面）。並有監視器影像截圖在卷可參（見偵
      卷第29至31頁）。足認被告確實有於上開時間、地點，乘
      原告不及抗拒而以右手觸摸原告左胸之方式，侵害原告之
      身體自主權，被告自應負擔侵權行為之損害賠償責任。
（三）被告固辯稱其這幾年都沒有做犯法的事等語，然並未提出
      任何證據證明其主張，自難認其抗辯可採。
五、綜上所述，本件原告請求被告給付原告10萬元，及自110年4
    月2日起至清償日止，按週年利率5%計算之利息，為有理由
    ，應予准許。
六、本件原告勝訴部分，其訴訟標的之金額在10萬元以下，依民
    事訴訟法第436條之20規定，應依職權宣告假執行。又法院
    應依職權宣告假執行者，本無庸原告為聲請，若原告仍聲請
    願供擔保宣告假執行者，該聲請僅在促使法院職權發動，法
    院仍係本於職權而宣告，自無庸對該聲請為准駁之裁判。
七、本件事證已臻明確，兩造其餘主張陳述及所提之證據，經審
    酌均與本院前揭判斷無影響，毋庸一一論述，附此敘明。
八、末按由刑事庭移送民事庭之附帶民事訴訟案件，免納裁判費
    ，刑事訴訟法第504條第2項定有明文。據此，原告提起本件
    訴訟，依法無需繳納裁判費，另綜觀卷內資料，兩造復無其
    他訴訟費用之支出，爰無庸宣告兩造各應負擔訴訟費用之金
    額，併此敘明。
中　　華　　民　　國　　111 　年　　4 　　月　　29　　日
　　　　　　　　　　　　　中壢簡易庭 法　官 周仕弘
以上為正本係照原本作成。
如不服本判決，應於送達後20日內，向本院提出上訴狀並表明上
訴理由，如於本判決宣示後送達前提起上訴者，應於判決送達後
20日內補提上訴理由書（須附繕本）。
中　　華　　民　　國　　111 　年　　4 　　月　　29　　日
　　　　　　　　　　　　　　　　　　 書記官 巫嘉芸
附錄：
一、民事訴訟法第436條之24第2項：
　　對於小額程序之第一審裁判上訴或抗告，非以其違背法令為
    理由，不得為之。
二、民事訴訟法第436條之25：
　　上訴狀內應記載上訴理由，表明下列各款事項：
（一）原判決所違背之法令及其具體內容。
（二）依訴訟資料可認為原判決有違背法令之具體事實。
三、民事訴訟法第471條第1項：（依同法第436條之32第2項規定
    於小額事件之上訴程序準用之）上訴狀內未表明上訴理由者
    ，上訴人應於提起上訴後20日內，提出理由書於原第二審法
    院；未提出者，毋庸命其補正，第二審法院以裁定駁回之。